【裁判字號】    99,簡上,651
【裁判日期】    991005
【裁判案由】    電子遊戲場業管理條例
【裁判全文】
臺灣桃園地方法院刑事判決             99年度簡上字第651號
上  訴  人
即  被  告  甲○○
上列上訴人即被告因電子遊戲場業管理條例等案件，不服本院於
民國99年7 月2 日所為之99年度壢簡字第1274號第一審簡易判決
（聲請簡易判決處刑案號：臺灣桃園地方法院檢察署99年度偵字
第2243號），提起上訴，本院管轄之第二審合議庭判決如下︰
    主  文
上訴駁回。
    事  實
一、甲○○係桃園縣楊梅鎮○○○街13號1 樓「金元大塊雞排店
    」之負責人，明知未依電子遊戲場業管理條例規定領有營業
    級別證，不得經營電子遊戲場業，竟與許瑞麟共同基於違法
    經營電子遊戲場業與賭博之犯意聯絡，自民國98年12月30日
    18時許起，由甲○○提供上址公眾得出入之場所，擺設許瑞
    麟（另經本院以99年度審簡字第303 號刑事簡易判決判處應
    執行有期徒刑貳年，如易科罰金，以新臺幣1, 000元折算壹
    日）所有之賭博性電子遊戲機「彩金大聯盟小瑪莉」1 台（
    含IC板1 片），供不特定人以投入硬幣新臺幣（下同）10元
    後，依照機台上所顯示之圖案押注，如押中，則可由該「彩
    金大聯盟小瑪莉」之退幣孔直接贏得現金，如未能取得分數
    ，所投入之硬幣則由甲○○及許瑞麟平分之方式，而共同非
    法經營電子遊戲場業，並以該電子遊戲機具與不特定之客人
    賭博財物。嗣於99年1 月5 日晚上9 時50分許，為警在上址
    臨檢時查獲，並當場扣得電子遊戲機具「彩金大聯盟小瑪莉
    」1 台（含IC版1 塊）及其內賭資新臺幣590 元。
二、案經桃園縣政府警察局楊梅分局報告臺灣桃園地方法院檢察
    署檢察官偵查後聲請以簡易判決處刑。
    理  由
壹、程序部分：
    按刑事訴訟法第159 條第1 項雖規定，被告以外之人於審判
    外之言詞或書面陳述，除法律有規定外，不得作為證據。然
    同法第159 條之5 第1 項、第2 項亦規定，被告以外之人於
    審判外之言詞或書面陳述，經當事人於審判程序同意作為證
    據，法院審酌該言詞陳述或書面陳述作成時之情況，認為適
    當者，亦得為證據；當事人、代理人或辯護人於法院調查證
    據時，知有第159 條第1 項不得為證據之情形，而未於言詞
    辯論終結前聲明異議者，視為有前項之同意。查本件被告、
    檢察官於本院準備程序中，均未就證據能力提出爭執，且迄
    於言詞辯論終結前，亦未就本院所調查之證據主張有刑事訴
    訟法第159 條第1 項不得作為證據之情形，應認均已同意得
    作為本案之證據。從而，下述之證據資料縱有屬傳聞證據，
    且不符刑事訴訟法第159 條之1 至之4 之規定者，經本院審
    酌各該證據能力作成時之一切客觀情況，認無不適當之情事
    ，均認有證據能力，合先敘明。
貳、實體部分：
一、訊據上訴人即被告甲○○固坦承許瑞麟在上址有擺設前開賭
    博性電子遊戲機「彩金大聯盟小瑪莉」1 台及警員有於上揭
    時地查獲該機台（含IC板1 片）及機台內之現金590 元之事
    實不諱，惟矢口否認有何賭博及違反電子遊戲場業管理條例
    之犯行，辯稱：伊並未經營電子遊戲場業，上開機台係許瑞
    麟所寄放，且為警查獲時並未插電，亦未曾有客人把玩，又
    尚未與許瑞麟分帳云云。經查：
 (一) 上開犯罪事實，業據被告於警詢及偵查中自承：其經營之
      上址店內，自98年12月30日18時許起，擺放許瑞麟所有之
      上開遊戲機台，供不特定人將10元硬幣投入，再選擇按鈕
      押玩（按1 下5 分），如有中獎即分別以不同倍數理賠，
      並可從退幣孔退出硬幣之方式把玩，為警查獲時，上開機
      台有插電，其與許瑞麟約定五五拆帳等語明確（見偵查卷
      第12、13頁、第36頁）；核與證人即同案被告許瑞麟於警
      詢、偵查中指稱：上開機台係其所有，自98年12月30日18
      時許起寄放在上址，與被告約定五五拆帳等語相符（見偵
      查卷第19頁、第42頁），並有桃園縣政府警察局楊梅分局
      第一組臨檢紀錄表、代保管條、桃園縣政府警察局楊梅分
      局搜索扣押筆錄、扣押物品目錄、臺灣桃園地方法院檢察
      署扣押物品清單及現場照片7 張在卷可稽，復有電子遊戲
      機「彩金大聯盟小瑪莉」1 台（含IC板1 片）及現金590
      元扣案足憑。
 (二) 被告雖以前詞置辯，惟查：
    1.本件為警查獲時，上開機台置於上址店內屏風後，未以任
      何物品遮掩，有插電，開啟電源後即可正常操作把玩乙節
      ，業據證人即查獲警員乙○○於本院審理中證述明確（見
      本院99年9 月16日審判筆錄第3 頁），衡情證人經具結擔
      保其證詞之憑信性與真實性，又身為司法警察，本無冒偽
      證刑責惡意誣陷被告之理，且其所述查獲情形，與卷附桃
      園縣政府警察局楊梅分局第一組臨檢紀錄表上記載「警方
      人員以便衣方式對上述地點實施探訪，結果在該營業場所
      明顯處發現一台賭博電玩小瑪莉變異體（彩金大聯盟），
      經會同在場人員操作該機台後，能正常運作，螢幕顯示正
      常，以10元硬幣投入操作，能投注2 次，賠率為1:5 」等
      情相符（見偵查卷第23頁），足見證人上開所述應與事實
      相符，堪以採信。被告於上址店內放置許瑞麟所有、已插
      電、且可正常運作之賭博性電子遊戲機「彩金大聯盟小瑪
      莉」1 台，供不特定人賭博財物之事實，即堪認定。被告
      辯稱：上開機台並未插電云云，顯非可採。
    2.參以證人許瑞麟於警詢、偵查中均證稱：其在上開機台內
      僅放置現金500 元作為底錢等情（見偵查卷第19、42頁）
      ，惟本件查獲時，扣除警員測試時所投入之10元硬幣1 枚
      後，從上開機台內係起出10元硬幣59枚，共計現金590 元
      等情，亦為被告所自承，並經證人乙○○於本院審理中證
      述明確，復有上開臨檢紀錄表在卷可按，則上開機台為警
      查獲時，其內之金額既與許瑞麟放置時之數量不符，堪認
      被告確有以上開機台供不特定人賭博財物，及曾有賭客把
      玩上開機台之事實。況經營電子遊戲場業，本不以顧客已
      經上門為必要；另被告與許瑞麟是否已就上開機台內之賭
      資分帳，亦與被告是否成立賭博及違反電子遊戲場業管理
      條例之犯行無關，自不得以此逕為有利被告之認定。是被
      告辯稱上開機台無人把玩，伊並未經營電子遊戲場業云云
      ，亦不足採信。
    3.綜上，被告就上開機台是否插電及是否供不特定人把玩等
      情，於警詢、偵查中及本院審理中所述不一，於本院審理
      時翻異其詞，顯屬臨訟畏罪圖卸之詞，委無可採。本件事
      證明確，被告犯行堪予認定，應依法論科。
二、核被告甲○○所為，係違反電子遊戲場業管理條例第15條未
    依該條例規定領有電子遊戲場業營業級別證者，不得經營電
    子遊戲場業之規定，而經營電子遊戲場業之行為，係犯同條
    例第22條之非法營業罪；另被告在公眾得出入之場所賭博財
    物之行為，係犯刑法第266 條第1 項前段之賭博罪。又按所
    謂業務，係指個人基於其社會地位繼續反覆所執行之事務（
    最高法院89年臺上字第8075號判例意旨參照），是被告於上
    開期間內，持續經營電子遊戲場業務，本即為繼續反覆執行
    其業務行為接續之動作，祇論以一電子遊戲場業管理條例第
    22條之非法營業罪。再被告於上開期間先後與多位賭客賭博
    財物，係一賭博行為接續之數個動作，亦應僅論以一賭博罪
    。被告就前揭犯行，與許瑞麟間有犯意聯絡及行為分擔，應
    論以共同正犯。復被告以一行為而犯上開2 罪名，為想像競
    合犯，應從一重依電子遊戲場業管理條例第22條之非法營業
    罪處斷。被告曾於95年間因妨害風化案件案件，經本院判處
    有期徒刑7 月，減為有期徒刑3 月又15日確定，於97年11月
    12日易科罰金執行完畢，此有臺灣高等法院被告前案紀錄表
    1 份在卷可稽，其於上開有期徒刑執行完畢後，5 年以內故
    意再犯本件有期徒刑以上之電子遊戲場業管理條例第22條之
    非法營業罪，應依刑法第47條第1 項規定論以累犯，並加重
    其刑。原審審理結果，認被告罪證明確，適用電子遊戲場管
    理條例第15條、第22條，刑法第11條前段、第28條，第266
    條第1 項前段、第2 項、第55條、第47條第1 項、第41條第
    1 項前段，刑法施行法第1 條之1 第1 項、第2 項前段等規
    定，並審酌被告為圖謀小利，未依本條例領有電子遊戲場業
    營業級別證，即擅自擺放扣案之電子遊戲機以經營電子遊戲
    場業，復以該電子遊戲機與客人賭博財物，不惟助長社會追
    求僥倖風氣，亦危害社會善良風俗，所為誠屬不該，惟念及
    被告犯後坦承犯行，態度尚可，且其所擺設之賭博性電子遊
    戲機僅1 臺，復查無重大獲利情事等一切情狀，量處拘役55
    日，並諭知易科罰金之折算標準為以新臺幣1,000 元折算1
    日，且就扣案之賭博性電子遊戲機「彩金大聯盟小瑪莉」1
    臺（內含IC板1 片），及現金590 元，說明沒收之理由及依
    據。認事用法均無違誤，量刑亦屬允當，被告提起上訴，否
    認犯罪，為無理由，應駁回其上訴。
據上論斷，應依刑事訴訟法第455 條之1 第1 項、第3 項、第36
8 條，判決如主文。
本案經檢察官馮浩庭到庭執行職務。
中    華    民    國    99    年    10    月     5    日
                  刑事第一庭  審判長法  官  曾家貽
                                    法  官  張瓊華
                                    法  官  林虹翔
以上正本證明與原本無異
不得上訴
                                    書記官  劉宗源
中    華    民    國    99    年    10    月     5    日

司法院資訊處製作；財團法人民間司法改革基金會備份。
